臺灣板橋地方法院刑事判決　　　　　　　　　　　　九十三年度訴緝字第一０六號
　　公　訴　人　臺灣板橋地方法院檢察署檢察官
　　被　　　告　庚○○
　　指定辯護人　丙○○律師
右列被告因麻藥管理條例等案件，經檢察官提起公訴（八十六年度偵字第一七０六九
號），本院判決如左：
    主  文
庚○○無罪。
    理  由
一、公訴意旨：被告庚○○基於意圖營利之概括犯意，自民國八十六年七月初至八十
    六年八月初，在臺北縣三峽鎮○○路大勇釣蝦場內，販賣安非他命予乙○○三次
    ，每包價格新臺幣（下同）一千元；另自八十六年十二月十六日起至八十六年十
    二月二十三日凌晨二時許止，在臺北縣樹林鎮○○街○段一五九號，販賣安非他
    命予甲○○三次，每包價格二百元，因認被告涉犯修正前麻醉藥品管理條例第十
    三條之一第二項第一款之非法販賣安非他命罪嫌等語。
二、公訴人認被告涉有販賣毒品犯嫌，係以證人甲○○、同案被告乙○○於警詢時之
    指述資為其論據。
三、按犯罪事實應依證據認定之，無證據不得認定犯罪事實；又不能證明被告犯罪者
    ，即應諭知無罪之判決，刑事訴訟法第一百五十四條第二項、第三百零一條第一
    項分別定有明文。次按認定不利於被告之事實，須依積極證據，苟積極證據不足
    為不利於被告事實之認定時，即應為有利於被告之認定，更不必有何有利之證據
    。又認定犯罪事實所憑之證據，雖不以直接證據為限，間接證據亦包括在內，然
    而無論直接或間接證據，其為訴訟上之證明，須達於通常一般人均不致有所懷疑
    ，而得確信其為真實之程度，始得據為有罪之認定，觀諸最高法院三十年上字第
    八一六號及七十六年臺上字第四九八六號判例意旨甚明。末按犯修正前麻醉藥品
    管理條例第十三條之一第二項各款之罪，供出麻醉藥品來源因而破獲者，得減輕
    其刑，同條例第十三條之三定有明文；則吸用或販賣麻醉藥品之人，如供出該等
    藥品之來源因而破獲者，既得獲邀減輕其刑之寬典，其就麻醉藥品來源所為之供
    述，虛偽之危險性較高，為擔保其供述之真實性，自應有足以令人確信其陳述為
    真實之補強證據，始能資為論罪之依據；而所謂補強證據，則指該項陳述本身之
    外，其他足以與之相互利用，本於推理作用，在客觀上足以使人對之產生確信之
    心證者，始足當之（最高法院九十二年度臺上字第三二八二號、八十九年度臺上
    字第三０八一號及八十八年度臺上字第六九一八號裁判意旨參照）。又修正前麻
    醉藥品管管理條例第十三條之一第二項第一款之非法販賣化學合成麻醉藥品罪，
    以行為人有營利之目的意思，而販入或賣出化學合成麻醉藥品或二者兼而有之，
    為其構成要件（最高法院八十七年度臺上字第九二四號裁判意旨參照）。
四、訊據被告堅決否認有何販賣安非他命犯行，辯稱：伊沒有販賣安非他命，伊不認
    識乙○○，甲○○是伊同居人之子，當時是伊與伊同居人之子湊錢給伊同居人買
    回來施用等語。經查：證人乙○○於警詢時供稱：伊施用的安非他命大部分是向
    被告購買，伊想要買時，就直接到臺北縣三峽鎮釣蝦場找他，如果他在，就順便
    向他買，如果沒見到他，就沒買，伊跟他買過三次，每次均是購買一小包一千元
    ，最後一次係在八十六年八月九日之一星期前等語（見臺灣板橋地方法院檢察署
    八十六年度偵字第一七０六九號偵查卷第六頁反面及第七頁），嗣於偵查中即改
    稱：伊自八十六年七月初起至八十六年八月初止，在大勇釣蝦場內，拿錢請被告
    幫伊買三次，每包一千元等語（見同右偵查卷第二十九頁及第六十四頁反面），
    復於本院審理時結證稱：伊在釣蝦場見過被告，當時警察問伊是否認識被告，伊
    說認識，筆錄是一位叫「阿凱」的警察寫的，反正已經被捉了，警察怎麼寫就讓
    他寫等語（見本院九十三年九月二十四日審判筆錄）；另證人甲○○於警詢及偵
    查中指稱：伊向被告購買安非他命三次，第一次於八十六年十二年十六日下午四
    時許，第二次於八十六年十二月二十日下午一時許，第三次於八十六年十二月二
    十三日凌晨二時許，均在臺北縣樹林鎮○○街○段一五九號，每次均以二百元之
    代價購買二粒米之份量等語（見臺灣板橋地方法院檢察署八十七年度偵字第三一
    四二號偵查卷第五頁反面及第六頁、同署八十七年度偵字第四六０號偵查卷第八
    頁、第十六頁、第三十三頁及第三十九頁），嗣於本院審理時即改稱：伊沒有向
    被告購買安非他命，伊係在電動玩具間跟他人購買，當時伊因竊盜案件，從三峽
    派出所移送到三峽分局時，警察重新製作麻藥的筆錄，並打伊，叫伊一定要指認
    人出來等語（見本院九十三年八月十二日審判筆錄），則渠二人前後指述不一致
    ，已有瑕疵；再者，本案初由臺北縣政府警察局三峽分局分別查獲乙○○、甲○○各涉竊盜罪嫌案件，同時經其二人供述被告販賣安非他命予渠等之情節後，以
    被告涉犯販賣毒品罪嫌先後移請臺灣己○地方法院檢察署檢察官偵辦等情，有刑
    事案件報告書三件在卷足憑，並未查獲被告與乙○○或甲○○適進行交易或自被
    告處起獲安非他命等毒品等事實，被告亦堅詞否認販賣安非他命之犯行，尚無其
    他補強證據足資擔保證人乙○○、甲○○前指述被告販賣安非他命等供詞之真實
    性，自無法僅以渠等之供述逕為不利於被告之認定。抑且，公訴人復未舉出被告
    主觀上有何營利目的意思而有償轉讓安非他命予乙○○、甲○○之證據方法，即
    難單以證人乙○○、甲○○之供詞遽認定被告有販賣安非他命之行為及營利之主
    觀意圖。綜上，依公訴人所舉之證據方法無法證明被告有意圖營利而販入或賣出
    安非他命之行為，而使本院達於確信被告有販賣麻醉藥品犯行。此外，復查無其
    他積極證據足資認定被告有公訴意旨所指罪嫌，揆諸首揭說明，應為被告無罪判
    決之諭知。
五、臺灣板橋地方法院檢察署八十七年度偵字第四六０號併辦意旨略以：被告先後於
    八十六年十二月十六日下午四時許、同年月二十日下午一時許及同年月二十三日
    凌晨二時許，在臺北縣樹林鎮○○街○段一五九號，以二百元之價格，販賣安非
    他命予甲○○；同署八十六年度偵字第二四三二八號併辦意旨略以：被告販賣安
    非他命予戊○○；同署八十七年度偵字第一六四六號併辦意旨略以：被告自八十
    六年六月間起至同年十二月間止，在臺北縣三峽鎮天天來釣蝦場內，以一千元至
    三千元不等之價格，販賣安非他命予辛○○五次；同署八十七年度偵字第二六四
    一號併辦意旨略以：被告以每小包一千元之代價，販賣安非他命予丁○○，均認
    被告涉犯修正前麻醉藥品管理條例第十三條之一第二項第一款之非法販賣安非他
    命罪嫌，與本案提起公訴之犯罪事實有連續犯之裁判上一罪關係，而移送併案審
    理等語。惟查，本案被告被訴販賣安非他命部分，業經本院審理結果認不能證明
    被告犯罪而諭知無罪判決，即與檢察官請求併辦部分無何裁判上一罪之關係，本
    院自無從併案審理，應退由檢察官另行處理。
據上論斷，應依刑事訴訟法第三百零一條第一項，判決如主文。
本案經檢察官陳鴻濤到庭執行職務。
中　　　華　　　民　　　國　　九十三　　年　　 十一 　　月　　 十二 　　日
                  　　　            臺灣板橋地方法院刑事第九庭
                        　　　          審判長法  官  胡　堅　勤
                                              法　官　李　君　豪
                                              法　官　王　瑜　玲
右正本證明與原本無異。
如不服本判決，應於判決送達後十日內向本院提出上訴狀（應附繕本），上訴於臺灣
高等法院。
                                              書記官  黃  頌  棻
中　　　華　　　民　　　國　　九十三　　年　　 十一 　　月　　 十五 　　日
